# 请教陈老师，关于投资性房地产

提问人：Alisa_wang 时间：2012-02-09 10:26:04
A公司通常发包方式建成办公楼一座，建成之后，部分楼层对外出租，部分楼层自用。 （ 1 ）如果划分投资性房地产与固定资产的价值？按面积？还是这种视为投资性房地产价值不能单位计量，不确认？ （ 2 ）如果能单独计量，集团内的出租，在该公司单户报表上，应该确认投资性房地产，然后在合并报表层面再抵销对吗？有人说集团内的出租在单户表上也不确认投资性房地产，我没有看到相关的资料。

回答人：chenyiwei
回复 Alisa_wang 的帖子
1 、同一幢建筑物，部分自用，部分对外出租（且可以单独对外转让这部分的产权），两部分之间有清晰的界限，且预计这种状况将在一段较长时间内稳定存在的，可以将出租部分确认为投资性房地产。按面积比例划分的方式在实务中用得较多，但并不是在任何情况下都是最合适的，例如如果不同部分的结构、单位建筑成本差异较大，则就需要结合其他因素综合考虑以确定合理的分摊方法。
2 、租赁关系发生在同属一个合并集团的不同法人之间的，则出租方在其个别报表层面可确认为投资性房地产，在集团合并报表层面重新确认为自用固定资产。这一点在投资性房地产准则的应用指南中有说明。

提问人：Alisa_wang 时间：2012-02-10 09:43:10
回复 chenyiwei 的帖子
1 、您说的建筑成本差异较大，是不是比如楼层之间购买价值差异？
2 、陈老师，您说的我在投资性房地产准则应用指南中没有看到啊？

回答人：chenyiwei
1 、是结构、材料等因素导致的成本差异，不是购买价格差异，例如办公的塔楼和作为商铺的裙楼之间的建造成本差异。 2 、按照投资性房地产的定义也可以合理推导出来，因为这是针对特定会计主体的持有目的而言的。